臺灣板橋地方法院民事裁定           100年度司財管字第89號
聲  請  人  遠宏資產管理有限公司
法定代理人  陳裕豐
上列聲請人聲請對被繼承人李青樺選任遺產管理人事件，本院裁
定如下：
    主      文
選任陳俊宏（男、民國○○○年○月○○○日生、身分證統一編
號：Ｚ 000000000號、住臺北市○○區○○路四段二四
二號三樓）為被繼承人李青樺（男、民國○○○年○月○日生、
身分證統一編號：Ｚ 000000000號、生前最後住所為新
北市○○區○○路八十五巷一號三樓）之遺產管理人。
程序費用由被繼承人李青樺之遺產負擔。
    理  由
一、按繼承開始時，繼承人之有無不明，而無親屬會議或親屬會
    議未於一個月內選定遺產管理人者，利害關係人或檢察官得
    聲請法院選任遺產管理人，並由法院依公示催告程序，定六
    個月以上之期限，公告繼承人，命其於期限內承認繼承；又
    被繼承人之所有繼承人均拋棄其繼承權者，亦準用關於無人
    承認繼承之規定，民法第1177條、第1178條第2 項、第1176
    條第6 項定有明文。
二、本件聲請意旨略以：聲請人係被繼承人李青樺之債權人，債
    權由馬來西亞商富析資產管理股份有限公司讓渡過來，最初
    的債權人是中聯信託投資股份有限公司，被繼承人之繼承人
    均已拋棄繼承，且不願充當遺產管理人，為此聲請指定陳俊
    宏地政士為本件遺產管理人等語。
三、查本件聲請人主張被繼承人李青樺於98年7 月5 日死亡，其
    所有繼承人全部拋棄繼承，聲請人係被繼承人之債權人之事
    實，業據提出台灣士林地方法院執行命令、繼承系統表、本
    院100 年3 月16日板院輔家科春梅字第015583號函、戶籍謄
    本等件影本為證，並經本院依職權調閱本院98年度司繼字第
    896 號、第916 號、第1169號、第1191號拋棄繼承卷核閱無
    訛，自堪信為真實。
四、從而，聲請人以利害關係人身分聲請選任被繼承人李青樺之
    遺產管理人，核與首揭規定尚無不合。又聲請人所聲請選任
    為被繼承人李青樺遺產管理人之陳俊宏已同意擔任被繼承人
    李青樺之遺產管理人，並提出同意書1 件在卷可稽。經核陳
    俊宏乃職司地政士，此有臺北市地政士開業執照、土地登記
    專業代理人證書影本為證，其對於遺產管理事件應有瞭解，
    並就遺產管理人職務之遂行，有所助益，且身為地政士，應
    會秉公辦理，要不致有利害偏頗之虞，為保障債權人之利益
    及期程序之公正、公信起見，本院認以選任陳俊宏地政士為
    被繼承人李青樺之遺產管理人為適當。至被繼承人李青樺之
    繼承人既均拋棄繼承，其遺產依民法第1176條第6 項準用關
    於無人承認繼承之規定，依同法第1185條規定，於清償債權
    並交付遺贈物後，如有賸餘，應歸屬國庫，附予敘明。
五、依非訟事件法第157 條，裁定如主文。
六、如對本裁定抗告須於裁定送達後10日內向本院提出抗告狀，
    並繳納抗告費新臺幣1,000 元。
中    華    民    國   100    年    10    月    31    日
                        家事法庭  司法事務官  朱曉娟